# 求助陈版主及各位前辈：非同一控制下企业合并涉及过渡期损益

提问人：夜未央 666 时间：2023-09-26 09:51:44
背景：A公司出资收购B公司49%的股权，B公司剩余51%股权由国资无偿划拨给A公司，作为对A公司的出资。
（对过渡期损益没有规定）
A公司单体，借：长期股权投资 贷：银行存款 、实收资本
请问：A公司在合并的时候，对于B公司过渡期损益，抵消分录应该贷资本公积还是营业外收入？

回答人：chenyiwei
如果过渡期损益是归属A公司（收购方）所有（有可能合同中未作明确约定，但如果约定不因为过渡期损益的影响而调整交易作价，则视为过渡期损益归收购方所有），则意味着A公司作为收购方以同样的合并成本（相同金额的货币资金、公允价值既定的自身权益工具）获得了更多的被收购方可辨认净资产（假设被收购方在过渡期内盈利），因此过渡期损益应调整合并报表层面的商誉，但对个别报表层面的长期股权投资成本无影响（个别报表层面的长期股权投资成本=支付的现金对价+发行自身权益工具的公允价值）。